臺灣臺北地方法院民事簡易判決  
                                  110年度北簡字第12712號
原      告  陳淑華  
訴訟代理人  蕭元亮律師
被      告  立馬行銷股份有限公司


法定代理人  楊佩樺  
上列當事人間請求損害賠償事件，本院於民國110年10月6日言詞
辯論終結，判決如下：
  主      文
被告應給付原告新臺幣117,064元，及自民國110年5月15日起至
清償日止，按週年利率5％計算之利息。
訴訟費用新臺幣1,220元由被告負擔。
本判決得假執行。但被告如以新臺幣新臺幣117,064元為原告預
供擔保，得免為假執行。
    事實及理由
一、程序部分：按當事人得以合意定第一審管轄法院。但以關於
    由一定法律關係而生之訴訟為限。前項合意，應以文書證之
    ，民事訴訟法第24條規定明確，兩造既於雙方簽立之房屋租
    賃契約第14條、第10條分別合意約定由本院管轄，本院自有
    管轄權。
二、原告主張：
㈠兩造於民國109年1月13日間，簽立109年1月13日之房屋租賃契
  約（下稱租約1），約定由被告向原告承租臺北市大同區市○○
  道0段000號17樓之8之房屋（下稱系爭房屋），租期自109年2
  月1日起至110年1月31日止，約定租金為每月新臺幣（下同）5
  2,219元（含所得稅及二代健保扣繳，但不含管理費），並約
  定由被告依法代原告扣繳相當於租金10%之所得稅及二代健保
  費，原告實拿46,000元，惟被告於承租期間並未依約扣繳所得
  稅及二代健保費，亦未繳付每月2,619元管理費，共計12個月
  ，原告履次催請被告繳付，被告均置之不理，總計被告未繳交
  之管理費為31,428元(計算式：2,619＊12=31,428)及未代扣之
  租金10%及二代健保費共為74,628元[計算式：(52,219-46,000
  )*12=74,628]。
㈡兩造於110年1月續約時簽立110年1月房屋租賃契約書（下稱租
  約2），被告締約當時已承諾補足上開款項，故而原告與被告
  續約1年（即110年2月1日至111年1月31日），於第3條下手寫
  備註約定含管理費實付租金為48,000元，若再加上另行合意時
  未包括在內之代扣所得稅款及二代健保租金則計為54,338元(
  計算式：52,338-46,000+48,000=54,338)，而被告除了在110
  年2月5日給付原告60,000元，作為110年2月含管理費租金48,0
  00元，再加上償還所積欠原告代繳之管理費12,000元外，再無
  給付任何租金亦未依約代扣稅金及二代健保費。
㈢被告卻於110年3月5日不付租約2之租金，並表示要終止租約，
  經原告委請訴訟代理人發函予被告臨時終止租約，租金將計算
  至110年4月3日，並依兩造租賃契約第8條第2點約定應賠償原
  告1個月租金後，被告仍表示要終止租約，兩造透過訴訟代理
  人連繫約定於110年3月28日下午1時點交房屋，原告同意租金
  算至110年3月31日止，但被告仍應依約賠償原告1個月租金之
  損害。在約定點交房屋之時間當時，被告並未出現，而是透過
  電話表示伊腸胃炎人不舒服，以此理由避不見面，並將鑰匙寄
  放於1樓，且在電話中將電子密碼鎖之密碼告知原告，等原告
  進入房間攝影及拍照以完成點交工作。原告於進入房間後，發
  現牆壁遭被告亂釘釘子、多處髒污、浴室蓮蓬頭不見，原告只
  好僱人重新補土油漆、購買蓮蓬頭、再僱人清潔，共計花費21
  ,550元(15,700+5,250+600=21,550)；另被告搬走後連水、電
  、瓦斯費均未結清，經繳付共計2,932元(水415+電1,244+瓦斯
  1,193+瓦斯80=2,932)。
㈣被告依約定應將部分租金代原告扣繳所得稅及二代健保，然卻
  未代扣繳，又任意終止租約，依1、2租約亦應賠償原告相當於
  1個月之租金損害，其遷出時又將房屋損傷應保持屋內清潔遷
  空卻未修補及清潔，原告自得依約定向被告請求被告未給付之
  租金及相關之修繕清潔費用，又被告依約應繳付管理費、水、
  電、瓦斯費，卻未依約定繳付，原告自得依租賃之法律關係及
  民法第179條不當得利之法律關係，請求被告給付原告代墊之
  管理費及水、電、瓦斯費。是原告代繳109年2月至110年1月之
  管理費31,428元，加上被告未依約代扣之109年2月至110年1月
  租金74,628元，減去被告在110年2月5日償還之12,000元，加
  上被告在110年2月未代扣繳之所得稅及二代健保費6,338元(52
  ,338-46,000=6,338)，加上被告110年3月未繳含管理費之租金
  54,338元及任意終止租約之賠償54,338元，加上原告因可歸責
  於被告事由修繕及清潔房屋之損失21,550元，加上被告未繳之
  水、電、瓦斯費2,932元等，被告共積欠原告之金額為209,064
  元(原告自行提出之計算式漏列2,932元及21,550元，並將6,33
  8元誤載為6,332元。依原告提出之計算式為31,428+74,628-12
  ,000+6,332+54,338+54,338=209,064，故訴之聲明因此為後述
  之117,064元)，經扣抵被告於簽約時交付之押租金92,000元後
  ，被告尚欠原告之金額為117,064元(計算式：209,064-92,000
  =117,064)，原告依租賃及不當得利之法律關係，請求被告給
  付原告11萬7,064元。又原告108年度申報綜合所得稅時，因會
  計師之員工疏失漏申報108年2月至12月系爭租金收入，已於11
  0年3月25日主動更正108年度綜合所得稅申請書，並於同年月2
  6日補繳稅額完畢，業經財政部臺北國稅局於110年3月29日以
  財北國稅大同綜所二字第1101353017號函覆原告申請更正108
  年度綜合所得稅增加租賃所得一案，業已更正完成，係原告主
  動更正非遭國稅局稽核查到原告未申報系爭租金收入。起訴後
  原告之會計師員工代原告申報109年度綜合所得稅時，以為與1
  08年度每月租金相同，竟未與原告核對上開租約之租金應為每
  月52,219元，誤以每月淨額46,000元計算申報，迄今始發現錯
  誤立即請會計師更正109年度綜合所得並補繳稅額，故原告確
  實以每月52,219元申報本件租金所得，無遭國稅局稽查事實。
㈤並聲明：被告應給付原告117,064元及自起訴狀繕本送達翌日起
  至清償日止，按週年利率5%計算之利息。
三、被告則以：兩造每年一簽約，原告房東均預先自行修改細節
    內容，我一直以為給付原告租金含管理費，原告因逃漏稅遭
    發覺才和我要，兩造110年續約後跟前年租約1不同，前年租
    約是46,000元包含管理費，兩造有共識109年不報稅，因我
    個人住沒報公司，有我與原告的窗口仲介之對話紀錄，原就
    說好被告沒有申報稅就不用替原告繳稅，原告被稽核到租屋
    事實要自己繳。當初簽完約後我是有留租約副本，但我覺得
    加起來之後要給付之成本太高，且系爭房屋交付我時就已經
    有髒汙和裂開情形，我願意付蓮蓬頭費用，希望還我一些押
    租金等語置辯。並聲明：原告之訴駁回。
四、經查：
㈠原告主張兩造間締結之租約1、租約2，有如其前述主張之約定
  ，即兩造租約1第3條第1點及第6條第1點約定：「……每月租金
  為52,219元整(含10%租金扣繳及1.91%二代健保，由承租方代
  扣繳)每月實付給甲方（即原告，下同）4,6000元整」、「……
  水電費、瓦斯費、管理費、及其他因乙方營業所產生之費用概
  由乙方（即被告，下同）負擔」，又兩造2租約第4條第2點、
  第7條第1點、第8條第2點及第4點亦約定有：「乙方遷出房屋
  時，若有毀損房屋及附屬設備或未繳納水電等費用時，甲方得
  於保證金中扣除後，再將餘額與收據歸還乙方」、「乙方應以
  善良管理人之注意使用房屋與房屋附屬設備，因乙方之故意、
  過失或非正常使用致有損毀、滅失時，甲方有權請求賠償」、
  「契約於期間中途解約，乙方倘欲提前終止契約時，應於30天
  前通知甲方，如於第1年內解約另應賠償甲方壹個月租金為違
  約金」、「契約終止，乙方遷出時，應按原狀清潔遷空歸還房
  屋」，經提出系爭房屋租約1及租約2各1件、原告代墊取得之
  管理費收據共計12張、前述律師函及回執等件為證。依前述租
  約1、2之書面內容，堪認兩造於租約1、租約2係明文約定租金
  為租約1每月52,219元、租約2每月52,338元，因承租方之被告
  依約要代原告扣繳相當於租金10%之所得稅及二代健保費，故
  原告在租約1時實拿46,000元，被告並應給付租賃期間之每月2
  ,619元管理費及水電瓦斯費用等，於租約2時因兩造合意將每
  應月繳金額48,619元（含管理費2619元）以每月48,000元總價
  計算，則管理費不再外計。至於被告雖抗辯租約1時兩造約定
  租金是全部46,000元（並已包含管理費不能再外計），又有口
  頭說好不用被告公司名義不用負擔租約上之租金10%所得稅及
  二代健保費云云，但據被告提出之前開對話紀錄（見本院卷第
  153至157頁），並非與原告間之對話，原告雖不爭執形式上真
  正，但斟酌該對話中，經被告表明：去年不用報、今年會報，
  後有回覆：去年我知道、今年要申報等情（見本院卷第153頁
  ），亦無從免除兩造於前述租約中已經明文約定租金10%所得
  稅及二代健保費由被告負擔之義務，縱然，被告所抗辯兩造曾
  於年度期間合意約好之申報方式共同逃稅或避稅一情為真，惟
  若依法應予課稅時，既經原告否認雙方有合意變更租約前述內
  容，則被告提出之前述與原告仲介之對話內容，仍無從可認原
  告已經允諾縱有課稅將改由原告自行負擔一節，則被告依約亦
  無法免責而應為給付，被告於此抗辯，並無理由。
㈡原告主張被告在租約1期間即於109年2月至110年1月間之管理費
  共31,428元均係由原告先代墊，被告並無繳付事實，被告並不
  爭執。但被告辯稱其誤以為包含於繳交原告之實收租金46,000
  元之中云云，然此辯稱顯與租約1明文之記載約款內容不同，
  被告既無法提出其他舉證證明兩造除租約1外另有合意，當無
  可採信。另原告主張被告未依約代扣租約1期間即109年2月至1
  10年1月約定之稅金、保費部分共74,628元，加上被告在110年
  2月未代扣繳稅金及保費有6,338元(52,338-46,000=6,338)等
  事實，被告亦無爭執，雖被告辯稱兩造有約好在租約1時均不
  申報，故被告無須依約款明文負擔，然依前所述，既無舉證以
  實其說，並無可採。原告主張被告110年3月終止租約2時，尚
  未繳含管理費之租金54,338元及因任意終止租約之賠償54,338
  元部分，依前述約款亦有理由。依據兩造租約2第3條之約定，
  約定租金為52,338元，此為原告實得租金46,000元，加上約定
  由被告負擔之代扣所得稅款及二代健保費等款項，然約定被告
  尚需負擔每月管理費2,619元，於第3條下又手寫備註合意兩造
  租金含管理費實付48,000元租金。是原告主張若再加上前開另
  行合意時，未包括在內之代扣所得稅款及二代健保費，則全部
  租金含負擔代扣所得稅款及二代健保費及每月管理費，總計每
  月為54,338元(計算式：原約定52,338-另行合意之46,000+48,
  000=54,338)，並無違誤。被告固抗辯其係因締約時匆忙，未
  細看約款，且一年一約，原告每年之約款先預擬自修細項，導
  致其不知需負擔預期租金外款項，故成本太高才終止租約云云
  。然被告為公司，平日從事商業活動，被告之負責人顯應有一
  般人之經濟活動及社會生活之經驗，當知契約締結之重要性，
  既同意租約1、2內容而為簽署租用系爭房屋，事後經原告依約
  款行使權利時始稱當初不知情云云，實難採信，被告既無法舉
  證證明當初締約有何受到違反意願或詐欺情事，亦不能舉證證
  明兩造締約後另有合意改變租約1、2內容，即無從認被告抗辯
  可採，被告簽署租約2後期間終止租約，自應依據租約2第8條
  之約定，於30日前通知原告，或於通知30日後有終止租約效力
  ，並賠償原告1個月租金之預定損害額性質違約金。
㈢原告主張因可歸責於被告事由，導致系爭房屋有前述修繕及清
  潔房屋之損失21,550元，以提出點交系爭房屋時拍攝之照片為
  證（見本院卷第61至101頁）。被告不爭執照片之形式上真正
  性，雖否認部分牆面裂痕或髒汙為其造成，並提出108年間租
  屋時即有牆壁裂紋或髒汙之照片（見本院卷第167至173頁）為
  憑，然依據原告提出前述點交當日屋內照片（見本院卷第61至
  77頁、第81至101頁）觀之，縱然刪除被告有爭執部分裂痕或
  污損部分，仍有其他牆面黏貼、鑽孔洞、釘釘子，或天花板及
  地面、縫隙及出水口等處之髒汙事實可認，而該等牆面油漆費
  用或清潔費，衡之常情多為整體屋況之評估而為估價，被告抗
  辯幾處情形部分未經原告提出，即便刪除經被告抗辯相同之局
  部，亦難認對前述油漆及清潔等估價會有顯著影響而改變價格
  ，被告於此抗辯，亦無可採。
㈣被告有前述租約期間未繳之水、電、瓦斯費共2,932元，有水、
  電、瓦斯費收據共4張，經合計無誤（見本院卷109至115頁）
  ，被告既無爭執，即應依約給付。則被告除已經給付之款項，
  所積欠未繳交租約1時之管理費為31,428元及未代扣之租金10%
  及二代健保費74,628元、租約2時於被告同意依約後提前終止
  之110年3月份未繳含管理費之租金54,338元，加計任意終止租
  約違約金54,338元，加上前述修繕及清潔房屋損失21,550元及
  尚未結清之水、電、瓦斯費2,932元等，尚還共積欠原告之金
  額為245,552元，扣除原告不爭執已給付之12,000元，應為233
  ,552元，原告僅請求209,064元，自當准許，再經扣抵兩造均
  不爭執之押租金92,000元後，原告主張被告尚欠原告之金額為
  117,064元(計算式：209,064-92,000=117,064)。被告雖抗辯
  已匯還24,000元，並無舉證以實其說，且經原告對帳後主張如
  前，並查被告提出之對話紀錄內容應為其所稱之原告仲介催繳
  之對話，是否兩造另有合意以24,000元代替租約1之管理費償
  還之合意，尚有不明，且被告嗣後亦無如數匯款（即對話中之
  72,000元）可參酌，更無從可認兩造有以另行為和解契約，作
  為租約1中原告代墊之31,428元管理費之意思可言，附此說明
  。則原告依租約1及2等租賃契約約定及不當得利之法律關係，
  聲明請求被告給付原告117,064元，依前所述，並非無據。
五、綜上所述，原告依據兩造間租賃及不當得利之法律關係，請
    求被告給付117,064元，及自起訴狀繕本送達翌日即110年5
    月15日（見本院卷第123頁）起至清償日止，按週年利率5％ 
    計算之利息，為有理由，應予准許。
六、本件係屬民事訴訟法第427條簡易訴訟事件所為被告敗訴之
    判決，依同法第389條第1項第3 款之規定，應依職權宣告假
    執行。並依同法第392條第2項，依職權為被告預供擔保，得
    免為假執行之宣告。
七、本件事證已臻明確，兩造其餘攻擊防禦方法及所提證據，於
    判決結果不生影響，爰不一一論列，併此敘明。
八、訴訟費用負擔之依據民事訴訟法第78條。
中　　華　　民　　國　　110 　年　　10　　月　　22　　日
                  臺北簡易庭  法  官  徐千惠
以上正本係照原本作成。
如不服本判決，應於判決送達後20日內向本庭（臺北市○○區○○○
路0段000巷0號）提出上訴狀，並按他造當事人之人數附繕本。
如委任律師提起上訴者，應一併繳納上訴審裁判費。
中　　華　　民　　國　　110 　年　　10　　月　　22　　日
                              書記官  李易融